臺灣高雄地方法院刑事判決　　　　　　　93年度訴字第1421號
公　訴　人　臺灣高雄地方法院檢察署檢察官
被　　　告　丙○○　男二十三歲.
選任辯護人　徐建光律師
上列被告因毒品危害防制條例案件，經檢察官提起公訴（九十二
年度偵字第一八五號），甲○以管轄錯誤（九十二年度訴字第九
三四號）移送台灣高雄少年法院，再經該院以管轄錯誤（九十三
年度少連訴字第四三號）移送甲○，且經台灣高等法院高雄分院
指定甲○管轄（九十三年度聲字第一六一號），甲○判決如下：
    主  文
丙○○無罪。
    理  由
一、公訴意旨略以：被告丙○○基於營利之概括犯意，以持用之
    0000000000號行動電話為連絡工具，自民國（下
    同）九十一年七月間起，在高雄市不詳ＰＵＢ內，連續販賣
    第三級毒品Ｋ他命膠囊予乙○○食用多次（由檢察官另案偵
    辦中）。嗣於同年十二月十九日下午三時許，乙○○撥打前
    開被告丙○○電話表示欲購買毒品Ｋ他命，二人約定在高雄
    市苓雅區○○○路一一二號「大帑殿ＫＴＶ」前交易，嗣於
    同日下午三時四十分許，在上開約定之地點，被告交付毒品
    Ｋ他命膠囊四顆予乙○○後尚未收得價金時，為巡邏警員發
    現而當場查獲，並扣得第三級毒品Ｋ他命膠囊四顆，因認被
    告涉有連續販賣第三級毒品之罪嫌等語。
二、按犯罪事實應依證據認定之，無證據不得推定其犯罪事實；
    又不能證明被告犯罪，應諭知無罪之判決。刑事訴訟法第一
    百五十四條第二項及第三百零一條第一項分別定有明文。再
    按刑事訴訟法上所謂認定犯罪事實之證據，係指足以認定被
    告確有犯罪行為之積極證據而言，如未能發現相當證據或證
    據不足以證明，自不能以推測或擬制之方法，以為裁判基礎
    。而認定不利於被告之事實，須依積極證據，苟積極證據不
    足為不利被告之認定時，即應為有利於被告之認定，更不必
    有何有利之證據；又認定犯罪事實所憑之證據，雖不以直接
    證據為限，間接證據亦包括在內，然而無論直接證據或間接
    證據，其為訴訟上之證明，須於通常一般之人均不致有所懷
    疑，而得確信其為真實之程度者，始得據為有罪之認定，倘
    其證明尚未達到此一程度，而有合理之懷疑存在而無從使事
    實審法院得有罪之確信時，即應由法院為諭知被告無罪之判
    決。亦即若證據資料在經驗科學上或論理法則上尚有對被告
    較為有利之存疑，而無從依其他客觀方法排除此項合理之可
    疑，即不得以此資料作為斷罪之基礎，且刑事訴訟制度受「
    倘有懷疑，即從被告之利益為解釋」、「被告應被推定為無
    罪」之原則所支配，故得為訴訟上之證明者，無論為直接或
    間接證據，須客觀上於一般人均不致有所懷疑而達於確信之
    程度者，始可據為有罪之認定，倘其證明尚未達於「確信」
    之程度，而有合理可疑存在時，即難據以為被告不利認定，
    換言之，在法律判斷上，即不能為被告有罪之認定。
三、訊之被告丙○○堅決否認有何販賣Ｋ他命予證人乙○○之犯
    行，辯稱伊當天係要到被查獲現場旁之肯德基炸雞店面試，
    遇到認識之證人乙○○，與其聊天，即見警方前來，警方所
    查扣之Ｋ他命與伊無關等語。經查，本件公訴意旨認被告涉
    有販賣Ｋ他命予證人乙○○之犯行，無非以證人乙○○之證
    述，及有第三級毒品Ｋ他命膠囊四顆扣案足資佐證為其論據
    。惟查，本件被告於警訊、偵查及審理中均否認有販賣Ｋ他
    命之犯行，前後供述尚屬一致；而證人乙○○於本件警訊中
    證稱：被查獲之Ｋ他命是其於九十一年十二月十九日十五時
    許打000000 0000 號電話給被告要購買Ｋ他命，並約定在高
    雄市○○○路大帑殿ＫＴＶ前交易，被告在大帑殿前交付其
    Ｋ他命四顆，其拿在手上與被告談論價錢時，警方到場其將
    Ｋ他命丟在地上被查獲，其只有向被告購買這一次等語（見
    警卷第三頁背面），復於偵查中證述稱：九十二年十二月十
    九日下午在大順路剛向被告買Ｋ他命就被被警方查獲，當時
    四顆Ｋ他命在被告手上，被告見有警察就丟在地上，當天是
    其朋友與被告連繫好後才委託其去拿貨等語（見偵卷第十三
    頁背面），又於甲○審理中證述稱：九十二年十二月十九日
    下午三時其與被告約在大帑殿ＫＴＶ見面，要跟被告拿搖頭
    丸，之前共跟被告拿過搖頭丸共三次，大約一千二百元，十
    九日被查獲當天是打行動電話給被告，Ｋ他命夾在被告安全
    帽內，我還未拿到手中，Ｋ他命並不是其丟在地上的等語（
    見甲○九十二年度訴字第九三四號卷第四十三頁），復再證
    述稱：九十二年十二月十九日當天其用電話與被告約好買四
    顆Ｋ他命，被告說價錢見面再說，後來二人見面被查獲前被
    告停車下來，把安全帽脫下，從安全帽夾層拿出Ｋ他命交到
    其手上，之前在ＰＵＢ並未向被告購買過Ｋ他命，而係被告
    請其用過幾次Ｋ他命等語（見甲○九十四年三月二十一日審
    判筆錄），核之證人乙○○歷次證述之內容，無論就被查獲
    當天Ｋ他命自何處取出，是否已交付至其手中，被告被查獲
    前是否曾賣過Ｋ他命予其施用，次數多少等等，均多有所出
    入，且就販賣之聯絡究係由證人乙○○本人與被告為之，或
    係由其友人與被告聯絡，亦前後陳述不一，又證人乙○○雖
    於甲○證述稱係被告於被查獲時要求其擔罪，其才會在警訊
    中說Ｋ他命係其所丟棄的，惟其復於警訊中證述指稱其向被
    告購買過Ｋ他命一次，已如上所述，如此豈非自相盾，依此
    證人乙○○於警訊證述Ｋ他命係其所丟棄等語，亦非完全不
    足採信；從而，本件證人乙○○所證述向被告購買Ｋ他命等
    內容是否屬實即有可疑，尚難逕予採信；又本件雖扣得Ｋ他
    命四顆，惟本件警方係同時查獲被告及證人乙○○二人，而
    證人即當場查獲被告之警員鄭仁國於甲○審理中亦到庭證稱
    ：無法確認本件扣案之Ｋ他命係被告或證人乙○○所丟棄等
    語（見甲○九十四年三月二十一日審判筆錄），則扣案之四
    顆Ｋ他命究竟是否為被告持至案發現場及丟棄於地上亦難逕
    予認定；又公訴意旨雖認證人乙○○與被告二人並無仇恨，
    其無虛構事實陷被告入罪之動機，惟參之證人乙○○與被告
    一同被查獲之現場同時查扣Ｋ他命，且證人乙○○亦可能涉
    有販賣、轉讓或幫助他人販賣、轉讓第三級毒品之嫌，其自
    有誣指被告以求脫免自身刑責之動機，其所指述被告販賣Ｋ
    他命部分之真實性，即有進一步斟酌之必要，尚難以此逕認
    被告確有販賣Ｋ他命；又本件亦未自被告身上或其住處扣得
    Ｋ他命或其他販賣Ｋ他命之工具、相關帳冊等，足證被告確
    有販賣Ｋ他命之犯行；此外復查無其他積極證據，足認被告
    有何公訴人所指之販賣Ｋ他命之犯行，核之上開法條及判例
    之意旨，被告之犯罪尚屬不能證明，自應為無罪之諭知。
據上論斷，應依刑事訴訟法第三百零一條第一項，判決如主文。
中　　華　　民　　國　　94　　年　　4 　　月　　4 　　日
                  刑事第六庭    審判長法　官   蔡國卿
                                      法  官   楊筑婷
                                      法  官   林俊寬
以上證明與原本無異。
如不服本判決，應於判決送達後10日內，向甲○提出上訴狀。
中　　華　　民　　國　　94　　年　　4 　　月　　4 　　日
                                      書記官   蔡淑貞
